【裁判字號】    98,裁,484
【裁判日期】    980226
【裁判案由】    退休
【裁判全文】
最  高  行  政  法  院  裁  定
                                       98年度裁字第484號
上  訴  人  甲○○
訴訟代理人  粘聰明  律師
被 上訴 人  銓敘部
代  表  人  乙○○
上列當事人間退休事件，上訴人對於中華民國97年10月30日臺北
高等行政法院97年度訴字第834號判決，提起上訴，本院裁定如
下：
    主  文
上訴駁回。
上訴審訴訟費用由上訴人負擔。
    理  由
一、按對於高等行政法院判決之上訴，非以其違背法令為理由，
    不得為之，行政訴訟法第242條定有明文。依同法第243條第
    1項規定，判決不適用法規或適用不當者，為違背法令；而
    判決有同條第2項所列各款情形之一者，為當然違背法令。
    是當事人對於高等行政法院判決上訴，如依行政訴訟法第24
    3條第1項規定，以高等行政法院判決有不適用法規或適用不
    當為理由時，其上訴狀或理由書應有具體之指摘，並揭示該
    法規之條項或其內容；若係成文法以外之法則，應揭示該法
    則之旨趣；倘為司法院解釋或本院之判例，則應揭示該判解
    之字號或其內容。如以行政訴訟法第243條第2項所列各款情
    形為理由時，其上訴狀或理由書，應揭示合於該條項各款之
    事實。上訴狀或理由書如未依此項方法表明，或其所表明者
    與上開法條規定不合時，即難認為已對高等行政法院判決之
    違背法令有具體之指摘，其上訴自難認為合法。
二、上訴人前係交通部觀光局退休人員，其自願退休案前經被上
    訴人以民國94年2月21日部退三字第0942470502號函核定，
    自同年3月1日生效，及其退撫新制施行前、後年資分別為5
    年及10年，合計為15年，並核給月退休金，且載有救濟規定
    之教示。上訴人不服，提起復審，案經公務人員保障暨培訓
    委員會97年3月11日97公審決字第0092號復審決定不受理。
    上訴人不服，提起本件行政訴訟，經遭駁回後，提起本件上
    訴。經查，原判決係以：上訴人於94年2月21日經被上訴人
    核定退休，其於96年11月20日申請程序重開，未逾行政程序
    法第128條第2項規定之5年時效；且上訴人主張其知悉本院
    92年度判字第1578號判決意旨係在96年11月18日，據其檢附
    之剪報影本，應屬可信，則上訴人申請程序重開亦未逾行政
    程序法第128條第2項所規定之3個月期間，其為本件程序再
    開之申請，應為合法；但查本院92年度判字第1578號判決，
    並非行政程序法第128條第1項第1款之事實變更，亦非第2款
    之新事實、新證據，且非行政訴訟法第273條第1項第13款及
    第14款所規定之證物，更非判例或法規，核非據為該項第1
    款至第12款所規定得據為再審之事由，上訴人申請程序再開
    即屬無理由。本件上訴人96年11月27日及12月13之復函雖未
    依程序重開之程序處理，固有不合，但依其函復內涵，均已
    具有否准上訴人申請之意旨。另公務人員保障暨培訓委員會
    疏未查明上訴人提起復審之真意，究係對被上訴人否准其程
    序重開之申請不服，或對94年2月21日核定退休處分不服，
    提起復審，即遽依上訴人復審書所載之標的，進行審理，似
    亦有不合；惟其復審不受理之決定，結論與上訴人申請程序
    重開無理由，應予駁回，並無二致為由，駁回其訴。上訴意
    旨徒執前詞主張：被上訴人無視於本院92年度判字第1578號
    判決意旨，錯誤引用公務人員退休法第13條之規定，合併計
    算上訴人前任及再任之服務年資，以限制最高年資，致將上
    訴人實際再任公務人員年資22年6個月減為15年，損害上訴
    人之權益，上訴人於96年11月18日見報，得知本院見解後，
    於同年月20日即提出申復，應符合知悉後30日內提出異議之
    規定，被上訴人理應速予處理，否則即違反憲法第24條之規
    定云云。無非就原審所為論斷，泛言其論斷矛盾，而非具體
    表明合於不適用法規、適用法規不當、或行政訴訟法第243
    條第2項所列各款之情形，難認對該判決之如何違背法令已
    有具體之指摘。依首開規定及說明，應認其上訴為不合法。
三、據上論結，本件上訴為不合法。依行政訴訟法第249條第1項
    前段、第104條、民事訴訟法第95條、第78條，裁定如主文
    。
中    華    民    國    98    年    2     月    26    日
                    最高行政法院第五庭
                        審判長法官  黃  璽  君
                              法官  姜  素  娥
                              法官  鄭  忠  仁
                              法官  黃  本  仁
                              法官  吳  東  都
以  上  正  本  證  明  與  原  本  無  異
中    華    民    國    98    年    2     月    26    日
                              書記官  王  福  瀛


司法院資訊處製作；財團法人民間司法改革基金會備份。
